臺灣士林地方法院刑事判決
111年度審交訴字第2號
公  訴  人  臺灣士林地方檢察署檢察官
被      告  李志銘


上列被告因過失傷害等案件，經檢察官提起公訴（110 年度偵字
第16089號），本院就被告被訴過失傷害部分判決如下：
    主  文
李志銘被訴過失傷害部分公訴不受理。
    理  由
一、公訴意旨如附件檢察官起訴書關於被告李志銘被訴過失傷害
    部分之記載（被訴肇事逃逸部分由本院另行審結）。
二、按告訴乃論之罪，告訴人於第一審辯論終結前，得撤回其告
    訴，又告訴經撤回者，應諭知不受理之判決，並得不經言詞
    辯論為之，刑事訴訟法第238 條第1 項、第303 條第3 款、
    第307 條分別定有明文。
三、經查，本件告訴人林良俊告訴被告李志銘過失傷害案件，公
    訴人認被告係觸犯刑法第284 條前段之過失傷害罪嫌，依同
    法第287 條前段之規定，須告訴乃論。茲據告訴人與被告達
    成調解，嗣經告訴人撤回告訴，此有本院準備程序筆錄、本
    院111年度審交附民移調字第73號調解筆錄、本院公務電話
    紀錄及刑事撤回告訴狀各1份在卷可稽，依照上開說明，本
    件被告被訴過失傷害部分爰不經言詞辯論，逕諭知不受理之
    判決。
據上論斷，應依刑事訴訟法第303 條第3 款、第307 條，判決如
主文。
本案經檢察官張惠菁提起公訴，由檢察官蔡元仕到庭執行職務。
中　　華　　民　　國　　111 　年　　8 　　月　  10　　日
                  刑事第九庭審判長法  官 李育仁
                                  法  官 陳彥宏
                                  法  官 陳秀慧
以上正本證明與原本無異。
因疫情而遲誤不變期間，得向法院聲請回復原狀。
如不服本判決應於收受判決後20日內向本院提出上訴書狀，並應
敘述具體理由；其未敘述上訴理由者，應於上訴期間屆滿後20日
內向本院補提理由書（均須按他造當事人之人數附繕本）「切勿
逕送上級法院」。
                                  書記官 丁梅芬
中　　華　　民　　國　　111 　年　　8 　　月　　12　　日

附件：
臺灣士林地方檢察署檢察官起訴書
                                    110年度偵字第16089號
　　被　　　告　李志銘　男　41歲（民國00年0月00日生）
　　　　　　　　　　　　住○○市○○區○○路0段00巷0○0
　　　　　　　　　　　　　號
　　　　　　　　　　　　國民身分證統一編號：Z000000000號
上列被告因過失傷害等案件，已經偵查終結，認應提起公訴，茲
將犯罪事實及證據並所犯法條分敘如下：
　　　　犯罪事實
一、李志銘於民國110年6月8日下午5時30分許，騎乘車牌號碼00
    0-0000號普通重型機車，沿臺北市士林區通河東街2段南往
    北方向行駛，行經百齡橋涵洞口時，本應注意車前狀況，隨
    時採取必要之安全措施，以避免危險或交通事故之發生，且
    依當時天候晴、日間自然光線、柏油路面乾燥、路面無缺陷
    、無障礙物、視距良好，並無不能注意之情事，適林良俊行
    走至左前方路邊正欲通過行人穿越道，因李志銘疏未注意前
    方之人車動態即貿然騎車通過，不慎擦撞林良俊左手臂，林
    良俊因此受有左側橈骨下端閉鎖性骨折之傷害。詎李志銘於
    肇事致人受傷後，竟未下車查看，亦未對傷者施以必要之救
    護或向警察機關報案，即駕車逃逸離去。
二、案經林良俊訴由臺北市政府警察局士林分局報告偵辦。
　　　　證據並所犯法條
一、證據清單及帶證事實
編號 證  據  名  稱 待  證  事  實 一 被告李志銘之供述 坦承於上開時、地，騎乘機車碰撞到路邊行人即告訴人林良俊，碰撞後有轉頭看一下告訴人，自己左手也因此痛了兩天等語。 二 證人即告訴人林良俊之證述 全部犯罪事實。 三 道路交通事故現場圖、臺北市政府警察局士林分局交通隊道路交通事故補充資料表、交通事故談話紀錄表、道路交通事故調查報告表（一）、（二）、現場照片6張及監視器畫面光碟1片。 被告應注意車前狀況，並隨時採取必要之安全措施，依當時之情形並無不能注意之情事，竟疏未注意，因此擦撞到左前方路旁行人即告訴人林良俊左手臂之事實。 四 新光吳火獅紀念醫院110年6月15日新乙診字第20210224440號診斷證明書 證明告訴人受有左側橈骨下端閉鎖性骨折之事實。 
二、核被告所為，係犯刑法第185條之4第1項前段肇事逃逸、第2
    84條前段過失傷害等罪嫌。被告所犯前開2罪，犯意各別，
    行為互異，請予分論併罰。
三、依刑事訴訟法第251條第1項提起公訴。
　  此　致
臺灣士林地方法院
中　　華　　民　　國　 110　　年　　12　　月　　10  　日
                         檢   察   官   張  惠  菁
本件正本證明與原本無異
中　　華　　民　　國　 110　　年　　12 　 月　　16　　日
                         書   記   官   歐  順  利
所犯法條：
中華民國刑法第185條之4
駕駛動力交通工具肇事，致人死傷而逃逸者，處 1 年以上 7 年
以下有期徒刑。
【註：本條文規定：「駕駛動力交通工具肇事，致人死傷而逃逸
  者，處 1 年以上 7 年以下有期徒刑。」，依據司法院大法官
  民國 108 年 5 月 31 日釋字第 777 號解釋，其中有關「肇
  事」部分，可能語意所及之範圍，包括「因駕駛人之故意或過
  失」或「非因駕駛人之故意或過失」（因不可抗力、被害人或
  第三人之故意或過失）所致之事故，除因駕駛人之故意或過失
  所致之事故為該條所涵蓋，而無不明確外，其餘非因駕駛人之
  故意或過失所致事故之情形是否構成「肇事」，尚非一般受規
  範者所得理解或預見，於此範圍內，其文義有違法律明確性原
  則，此違反部分，應自本解釋公布之日起失其效力。有關刑度
  部分，一律以 1 年以上 7 年以下有期徒刑為其法定刑，致對
  犯罪情節輕微者無從為易科罰金之宣告，對此等情節輕微個案
  構成顯然過苛之處罰，於此範圍內，不符憲法罪刑相當原則，
  與憲法第 23 條比例原則有違。此違反部分，應自本解釋公布
  之日起，至遲於屆滿 2  年時，失其效力。】
中華民國刑法第284條
因過失傷害人者，處 1 年以下有期徒刑、拘役或 10 萬元以下
罰金；致重傷者，處 3 年以下有期徒刑、拘役或 30 萬元以下
罰金。